臺灣高等法院臺中分院民事判決
109年度上易字第707號
上  訴  人  蔡王瑞春
訴訟代理人  王海臻  
被  上訴人  陳毅峰  
訴訟代理人  蔡勝諺  
上列當事人間請求損害賠償事件，上訴人對於中華民國109年9月
29日臺灣臺中地方法院109年度訴字第1275號第一審判決提起上
訴，本院於民國110年8月18日言詞辯論終結，判決如下：
    主  文
原判決關於駁回上訴人後開第二項之訴部分，及訴訟費用之裁判
均廢棄。
被上訴人應給付上訴人新臺幣捌萬貳仟參佰拾玖元，及自民國一
○九年七月一日起至清償日止，按週年利率百分之五計算之利息
。
其餘上訴駁回。
第一、二審訴訟費用，由被上訴人負擔百分之十四，餘由上訴人
負擔。
    事實及理由
一、上訴人主張：被上訴人於民國107年8月18日上午11時10分騎
    乘車牌號碼000-0000號普通重型機車，沿臺中市豐原區大豐
    路0段由南往北方向行駛，行經臺中市○○區○○路0段000號巷
    口時，闖越紅燈直行，適伊行走在行人穿越道上，欲徒步橫
    越大豐路0段，見狀閃避不及遭受撞擊，致伊跌倒而受有左
    側第四肋骨骨折、頭部外傷併腦震盪及四肢多處挫擦傷等傷
    害（下稱系爭車禍），經前往醫院治療，致伊受有醫療費用
    新臺幣（下同）20,035元，及每趟200元、計48趟之交通費9
    ,600元，以及醫療整復費用19,596元、藥品費用1,109元、
    營養品費用780元、居家照顧費用2萬元之損害，且有30個月
    無法販賣茶葉，以每月15,000元收入計算，受有45萬元無法
    工作之損失；又因系爭車禍致伊生活不便，身心俱受嚴重傷
    害，被上訴人應賠償伊精神慰撫金8萬元，以上共計601,120
    元。爰依民法侵權行為之規定，求為被上訴人給付伊601,12
    0元及自起訴狀繕本送達翌日起至清償日止，按週年利率百
    分之五計算之利息之判決(原審判決上訴人敗訴，上訴人不
    服提起上訴）。並於本院上訴聲明：㈠原判決廢棄。㈡被上訴
    人應給付上訴人601,120元及自起訴狀補證繕本送達翌日起
    至清償日止，按週年利率百分之五計算之利息。
二、被上訴人則以：㈠伊騎乘車牌號碼000-0000號普通重型機車
    沿臺中市豐原區大豐路0段由南往北方向行駛時，係依綠燈
    號誌順向直行，行經系爭車禍發生地點時，上訴人突然自路
    邊直接闖紅燈跨越馬路，導致系爭車禍發生。伊因信賴其他
    用路人應會遵守交通號誌，衡諸日常生活經驗及一般合理駕
    駛人之注意能力，伊已為必要之注意，惟大豐路0段往北向
    慢車道停放一輛廂型貨車阻礙伊之視線，且該巷口之行人穿
    越道標線已模糊不清，上訴人突然從行人穿越道闖越紅燈衝
    出，致伊來不及反應，伊自無過失可言；況上訴人對伊所提
    之過失傷害案件，業經臺灣臺中地方檢察署108年度偵字第7
    029號不起訴處分書確定在案，益徵伊已為必要之注意並無
    任何過失，無須負擔侵權行為責任。縱認伊就系爭車禍發生
    有過失，然上訴人闖越紅燈亦與有過失，有民法第217條過
    失相抵規則之適用，且應扣除伊之損害91,040元，並按強制
    汽車責任保險法第32條規定，依上訴人過失比例減輕伊之損
    害賠償責任。又上訴人所提出之單據除於衛生福利部豐原省
    立醫院急診外科、外科、骨科、胸腔內科之醫療費用外，其
    餘無從認定與系爭車禍相關，且請求之精神慰撫金亦屬過高
    等語，資為抗辯。並答辯聲明：上訴駁回。
三、兩造不爭執事項（原審卷第460頁）：
(一)被上訴人於107年8月18日11時10分許，駕駛車牌號碼000-00
    00號機車沿臺中市豐原區大豐路0 段由南往北方向行駛，於
    行經大豐路0段與該路000巷交岔路口時，適有上訴人在行人
    穿越道上，欲徒步橫越大豐路0段時，被上訴人見狀閃避不
    及，所駕駛機車撞擊上訴人，致上訴人跌倒在地，因此受有
    左側第四肋骨骨折、頭部外傷併腦震盪、四肢多處挫擦傷之
    傷害。被上訴人亦因碰撞倒地，受有手部擦傷、足部擦傷、
    咽喉挫傷等傷害及機車毀損。
(二)上訴人對被上訴人上開行為提出過失傷害告訴，經臺灣臺中
     地方檢察署檢察官偵查終結認罪嫌不足為由以108年度偵字
     第7029號不起訴處分確定。
(三)被上訴人對上訴人上開行為提起過失傷害告訴，經臺灣臺中
    地方檢察署檢察官以108年度偵字第7029號起訴書提起公訴
    ，嗣經原審刑事庭108年度交易字第1685號刑事判決被上訴
    人無罪，檢察官不服提起上訴後，臺灣高等檢察署臺中分署
    檢察官以兩造業已和解，被上訴人具狀表示撤回上訴為由，
    而撤回上訴確定，惟事實上兩造並未達成和解，僅被上訴人
    同意檢察官撤回上訴（下稱刑事案件）。
四、上訴人主張系爭車禍發生係因被上訴人闖越紅燈直行，依侵
    權行為規定，應賠償上訴人損害601,120元本息等語，惟為
    上訴人否認， 並以前詞置辯。經查：
(一)本院調閱有關本件之刑事案件，並於110年5月3日準備程序時就設置於系爭車禍發生路口附近之監視器光碟進行勘驗，勘驗結果：①檔案長度時間0至2秒：大豐路南向車道旁停放一台貨車，上訴人沿斑馬線，向左觀望來車，並健步行至約三塊斑馬線之長度，近抵達大豐路南向車道之快、慢車道分隔線。②檔案長度時間3至4秒：大豐路北向車道有駛來白色休旅車接近並通過000巷口，其後亦有一輛休旅車、一輛四門房車接續駛來並通過巷口，上訴人見狀暫停腳步並向後退。③檔案長度時間5秒：大豐路南向車道出現一輛橘紅色貨卡，大豐路北向車道駛來一輛休旅車，上訴人駐足等待汽車通過。④檔案長度時間6至8秒：大豐路北向車道接續駛來一輛休旅車、一輛四門房車，接近並通過000巷口，大豐路南向車道一輛橘紅色貨卡接近000巷口，上訴人左右張望後向前跨出右腳，但因橘紅色貨卡逼近，將右腳收回。⑤檔案長度時間9秒：大豐路南向車道橘紅色貨卡接近並通過000巷口，上訴人探頭向左張望橘紅色後方車況並邁開步伐，被上訴人騎乘機車自大豐路南向車道行駛而來。⑥檔案長度時間10秒：上訴人向前邁跑大步似奔跑，大豐路南向車道被上訴人騎乘機車臨近000巷口，漸向雙黃實線偏移。⑦檔案長度時間11秒：上訴人與被上訴人機車於000巷口斑馬線上發生碰撞等情，有本院勘驗筆錄、監視器錄影畫面翻拍相片在卷可查（見本院卷第144-145、151-163頁）。可見現場監視器雖有攝得事發時上訴人穿越道路與被上訴人騎乘機車至路口之動態，但因角度及攝影鏡頭阻擋問題，致無法攝得系爭車禍時路口之雙方號誌情形。又依前揭勘驗結果，固可確認被上訴人通過路口前，其對向及同向均有車輛通過路口，上訴人於穿越路口前，有左右張望、邁步向前、見車駛來又後退、在斑馬線邁步奔跑之舉動等情，然在本件無證據窺知雙方行向之燈號之前提下，上開先行通過路口車輛未必係遵行綠燈號誌而通過，又設若上開車輛通過時係綠燈，亦未能擔保之後上訴人通過時仍係綠燈；至上訴人穿越路口之舉動，或有異於一般行人依綠燈號誌亮起後徐行直視前方通過路口之舉措，反似欲尋隙穿越車流，然此情究不能與闖越紅燈等視，蓋行人若加倍謹慎小心、不以信任號誌為已足，自可能於依綠燈號誌穿越路口時，仍隨時張望來車並快步通過，或因閃避闖越紅燈車輛而先向後退再向前行，種種可能性不一而足。又刑事案件承辦檢察官前曾囑託臺中市車輛行車事故鑑定委員會鑑定，該委員會回覆略以：「本案肇事路口為行車管制號誌交岔路口，雙方當事人為交岔行駛，肇事因素之認定與雙方進入路口當時之號誌顯示情形有關，由於雙方當事人各執一詞，且無其他明確佐證資料，致無法據以研判何方違反號誌行駛，委員會鑑定會議決議為『不予鑑定』」等情，有臺中市車輛行車事故鑑定委員會108年7月29日中市車鑑字第1080002430號函在卷可佐（刑事案件偵卷第101-102頁）。故本件尚無法僅依兩造各自主張或抗辯而認定何方有闖越紅燈情形。
(二)按汽車行駛時，駕駛人應注意車前狀況，並隨時採取必要之
    安全措施。又汽車行近未設行車管制號誌之行人穿越道前，
    應減速慢行。汽車行經行人穿越道，遇有行人穿越時，無論
    有無交通指揮人員指揮或號誌指示，均應暫停讓行人先行通
    過。汽車行經未劃設行人穿越道之交岔路口，遇有行人穿越
    道路時，無論有無交通指揮人員指揮或號誌指示，均應暫停
    讓行人先行通過。道路交通安全規則第94條第3項、第103條
    分別定有明文。被上訴人既已取得合格之駕駛執照，對此應
    不能諉為不知，且被上訴人對於當時天候、照明、路面狀況
    均未有客觀上不能注意上情之爭執，則上訴人行走於行人穿
    越道之斑馬線上，被上訴人卻未注意並暫停禮讓上訴人優先
    通行，反釀致系爭車禍，被上訴人顯有過失，且其過失與上
    訴人因此所受前述傷害間有相當因果關係，應堪認定。至被
    上訴人辯稱上訴人是闖越紅燈，有過失，應負過失比例云云
    ，惟此情並無法認定，已如前述，被上訴人復未就此有利於
    己之事實舉證以實其說，自難憑採。 　　
(三)次按故意或過失，不法侵害他人之權利者，負損害賠償責任
    ，民法第184條第1項前段定有明文。其次，汽車、機車或其
    他非依軌道行駛之動力車輛，在使用中加損害於他人者，駕
    駛人應賠償因此所生之損害，同法第191條之2前段亦有明文
    。承前所述，被上訴人上述過失不法行為，與系爭車禍之發
    生致上訴人受有傷害間，具有相當因果關係，則被上訴人對
    於上訴人因系爭車禍所受之損害，自應負損害賠償責任。是
    以，上訴人就系爭車禍所受損害，依侵權行為法則，請求被
    上訴人負損害賠償責任，應屬有據。再按不法侵害他人之身
    體或健康者，對於被害人因此增加生活上之需要時，應負損
    害賠償責任；不法侵害他人之身體、健康者，被害人雖非財
    產上之損害，亦得請求賠償相當之金額。民法第193條第1項
    、第195條第1項前段分別定有明文。茲就上訴人得請求賠償
    金額，分述如下：
 1、關於醫療費用部分：
    上訴人主張其因系爭車禍支出醫療費用48次20,035元、醫療
    整復5筆19,596元乙情，固提出附表一所示各醫院或診所之
    單據為證，惟經被上訴人表示該單據除屬衛生福利部豐原省
    立醫院急診外科、外科、骨科、胸腔內科之醫療費用外，其
    餘均為爭執，上訴人已捨棄有關108年10月28日後單據之支
    出（見本院卷第147頁）；再審之上訴人因系爭車禍受有左
    側第四肋骨骨折、頭部外傷併腦震盪及四肢多處挫擦傷等傷
    勢，顯與醫院保康門診科、肝膽腸胃科、家庭醫學科、神經
    內科、心臟血管外科、外科、心臟科、神經外科、心臟內科
    、牙科、眼科、耳鼻喉科均無何關聯，上訴人復未提出中醫
    醫院診所之診斷證明以證明其於該等醫院診所就診治療或整
    復與系爭車禍有關，且具有醫療上之必要性，本院認附表一
    編號1至7、9、10、12、15、16等項單據，合計為3,330元，
    核屬因被上訴人過失傷害行為而增加之必要支出，上訴人請
    求賠償，應予准許，逾此部分請求，應屬無據。
 2、關於醫療用品部分：
    上訴人主張其因系爭車禍而支出藥品2筆1,109元及營養品3
    筆780元等情，乃提出附表二所示之統一發票、訂購單等為
    憑，又表列指明藥品為附表二編號11、12、13等3筆計780元
    、營養品為附表二編號9、10等2筆計1,109元（見原審卷第4
    17頁），惟均為被上訴人爭執。本院認以上訴人前開傷勢，
    自行購買以上附表二所示藥品、營養品等以修復身體，並不
    違常情，應可認因醫療而增加生活上之支出，故上訴人僅就
    以上附表二所列項目支出請求被上訴人給付1,109元、780元
    ，應予准許。
 3、關於交通費部分：
　　上訴人主張因系爭車禍受傷，需搭乘計程車往返住處與就診
    醫院，共計支付9,600元等情，未提出任何車資單據為證，
    但被上訴人已不為爭執（見本院卷第148頁），且衡以上訴
    人前開傷勢，實有至醫院並持續回診或進行復健治療之必要
    ，應屬增加生活上之支出，此部分請求賠償，應有理由。
 4、關於親屬看護費部分：
  ①按親屬照顧被害人之起居，固係出於親情，但親屬看護所付
    出之勞力，並非不能評價為金錢，只因兩者身分關係密切而
    免除支付義務，此種親屬基於身分關係之恩惠，自不能加惠
    於加害人，故應衡量及比照僱用職業護士看護情形，認被害
    人受有相當看護費之損害，得向加害人求償（最高法院93年
    度台上字472號判決意旨參照）。
　②上訴人主張其因系爭車禍受傷，出院後需他人居家照顧10日
    ，以每日2,000元計而支出費用2萬元一節，乃以其家屬即訴
    訟代理人王海臻自填之收據為憑（見原審卷第113頁），審
    酌上訴人並未提出醫院出具之證明書以證明有專人看護之必
    要，而被上訴人認為依被上訴人傷勢頂多7天休養，且只需
    半天，每次1,200元等語（見本院卷第148頁），並考量上訴
    人已有70餘歲高齡，受有左側第四肋骨骨折、頭部外傷併腦
    震盪及四肢多處挫擦傷等傷害，107年8月19日急診就醫後由
    他人看護照顧，尚合乎常理，本院認上訴人以每全日2,000
    元計，請求被上訴人賠償7日看護費14,000元(計算式：2000
    ×7＝14000)，應予准許，逾此部分請求，即屬無據。
 5、關於不能工作損失部分：
　　上訴人主張其因系爭車禍受傷，有長達30個月無法販賣茶葉
    ，以每月15,000元收入計算，受有45萬元無法工作之損失等
    語，並未提出任何證據證明之，惟衡以上訴人於107年8月19
    日急診就醫後7日需由看護半日照顧，顯有不能工作情形，
    且被上訴人已表示不爭執上訴人每月有15,000元之工作收入
    ，同意給付7天不能工作之損失等語（見本院卷第148頁），
    是上訴人請求7日不能工作損失3,500元【計算式：（15000÷
    30）×7＝3500】，應予准許，逾此部分之請求，尚屬無據。
    　　　　
 6、關於精神慰撫金部分：
　  按慰撫金之多寡，應斟酌雙方之身分、地位、資力與加害程
    度，及其他各種情形核定相當之數額，該金額是否相當，自
    應依實際加害情形與被害人所受之痛苦及雙方之身分、地位
    、經濟狀況等關係決定之。查上訴人因系爭車禍受有左側第
    四肋骨骨折、頭部外傷併腦震盪及四肢多處挫擦傷等傷害，
    其精神上自受有相當之痛苦。又上訴人自承未曾就學，從事
    家事並自行銷售茶葉，每月收入大約15,000元，子女已成年
    ，名下無不動產；被上訴人目前為大學在學中，並在超商打
    工，月收入23,000元，名下無不動產，已據兩造分別陳明在
    卷（見本院卷第148頁），並有兩造之稅務電子閘門財產所
    得調件明細表在卷可稽（置放於本院卷證物袋）。本院審酌
    上情，及本件侵權行為情狀、上訴人年事已高（36年次），
    因系爭車禍所受傷害非輕，需多次門診，影響其日常生活，
    致生身心痛苦之程度等一切情狀，認上訴人請求精神慰撫金
    5萬元為適當，逾此範圍之請求為無理由。
 7、綜上，上訴人因系爭車禍所受之損害，得請求醫療費用3,33
    0元、醫療用品費1,109元及780元、交通費9,600元、看護費
    14,000元、不能工作損失3,500元、慰撫金5萬元，合計82,3
    19元。至被上訴人主張其因系爭車禍受傷及機車毀損，受有
    損害91,040元，得為抵銷云云，惟本件尚查無上訴人就系爭
    車禍發生有何過失責任，業如前述，無從認定上訴人對被上
    訴人有91,040元之損害賠償債務存在，被上訴人自不得以其
    此部分損失與上訴人上開請求為抵銷扣除。
(四)末給付無確定期限者，債務人於債權人得請求給付時，經其
    催告而未為給付，自受催告時起，負遲延責任。其經債權人
    起訴而送達訴狀，與催告有同一之效力；遲延之債務，以支
    付金錢為標的者，債權人得請求依法定利率計算之遲延利息
    ；應付利息之債務，其利率未經約定，亦無法律可據者，週
    年利率為5％，此觀民法第229條第2項、第233條第1項、第20
    3條規定甚明。本件給付為損害賠償之債，並無約定給付期
    限及遲延利息之利率，揆諸前揭法條規定，上訴人起訴狀補
    證繕本送達被上訴人翌日即109年7月1日（見原審卷第421頁
    ）起算法定遲延利息，亦屬有據。
五、綜上所述，上訴人依侵權行為之法律關係，請求被上訴人給
    付82,319元，及自109年7月1日起至清償日止，按週年利率5
    ％計算之利息，洵屬正當，應予准許。逾此範圍之請求，則
    屬無據，不應准許。原審就上開應准許部分，為上訴人敗訴
    之判決，容有未洽。上訴意旨指摘原判決此部分不當，求予
    廢棄改判，為有理由。爰由本院將原判決此部分廢棄，改判
    如主文第2項所示。至上開不應准許部分，原審為上訴人敗
    訴之判決，核無不合，上訴意旨指摘原判決此部分不當，求
    予廢棄改判，為無理由，應駁回此部分上訴。
六、本件事證已臻明確，兩造所為其餘攻擊、防禦及舉證，經本
    院審酌後，認與判決結論均無影響，爰不一一論列，附此敘
    明。
七、據上論結，本件上訴為一部有理由，一部無理由，判決如主
    文。
中　　華　　民　　國　 110  　年　　9　　 月　  8 　　日
                  民事第四庭    審判長法  官  林慧貞 
                                      法  官  劉惠娟
　　　　　　　　　　　　　　        　法  官  王怡菁
正本係照原本作成。　　　　　　　　　　　　　　　
不得上訴。
                                      書記官  盧威在

中　　華　　民　　國　　110 　年　　9 　　月　　8　　日
                                    
附表一（上訴人請求醫療費用明細）：
編號 就診日期 項目 金額(元) 卷頁 備註 衛生福利部豐原省立醫院      1 107年08月19日 急診外科 550 原審卷第93頁  2 107年08月20日 外科 260 原審卷第95頁  3 107年08月22日 外科 240 原審卷第95頁  4 107年08月22日 胸腔內科 240 原審卷第97頁  5 107年08月24日 骨科 240 原審卷第97頁  6 107年08月27日 外科 240 原審卷第99頁  7 107年08月29日 外科 240 原審卷第99頁  8 107年08月29日 保康門診科 10640 原審卷第101頁 被上訴人爭執 9 107年08月31日 外科 240 原審卷第93頁  10 107年09月03日 骨科 240 原審卷第91頁  11 107年09月11日 肝膽腸胃科 915 原審卷第85頁 被上訴人爭執 12 107年09月13日 骨科 240 原審卷第91頁  13 107年09月20日 家庭醫學科 240 原審卷第89頁 被上訴人爭執 14 107年11月30日 神經內科 240 原審卷第89頁 被上訴人爭執 15 108年01月14日 外科 360 原審卷第101頁  16 108年02月14日 骨科 240 原審卷第103頁  17 108年10月28日 心臟血管外科 440 原審卷第85頁 被上訴人爭執 18 108年11月04日 心臟血管外科 260 原審卷第87頁 上訴人不主張 19 108年11月07日 外科 240 原審卷第87頁 上訴人不主張 20 108年12月16日 心臟科 240 原審卷第73頁 上訴人不主張 21 108年12月20日 心臟科 240 原審卷第73頁 上訴人不主張 22 108年12月31日 神經內科 240 原審卷第67頁 上訴人不主張 澄清綜合醫院      23 109年01月07日 神經外科 100 原審卷第75頁 上訴人不主張 台中榮民總醫院      24 107年11月28日 心臟內科 560 原審卷第77頁 被上訴人爭執 台中仁愛醫院      25 108年02月26日 家庭醫學科 40 原審卷第81頁 被上訴人爭執 26 108年02月26日 家庭醫學科 80 原審卷第83頁 被上訴人爭執 天心中醫醫院      27 107年09月25日 頸椎韌帶扭傷之初期照護 100 原審卷第117頁 被上訴人爭執 28 107年09月27日 頸椎韌帶扭傷之初期照護 80 原審卷第117頁 被上訴人爭執 29 107年10月02日 頸椎韌帶扭傷之初期照護 80 原審卷第117頁 被上訴人爭執 30 107年10月15日 頸椎韌帶扭傷之初期照護 100 原審卷第115頁 被上訴人爭執 31 107年10月22日 頸椎韌帶扭傷之初期照護 100 原審卷第115頁 被上訴人爭執 32 107年12月05日 其他睡眠障礙症 100 原審卷第117頁 被上訴人爭執 33 108年02月21日 左側髖部扭傷之後續照護 80 原審卷第65頁 被上訴人爭執 34 108年02月13日 左側髖部扭傷之後續照護 100 原審卷第121頁 被上訴人爭執 35 108年02月23日 左側髖部扭傷之後續照護 80 原審卷第121頁 被上訴人爭執 36 109年01月15日 右側肩關節扭傷之初期照護 80 原審卷第69頁 上訴人不主張 37 109年02月12日 頭痛 120 原審卷第71頁 上訴人不主張 38 109年01月13日 頭痛 120 原審卷第71頁 上訴人不主張 大同中醫醫院      39 107年10月24日 複診 50 原審卷第105頁 被上訴人爭執 40 108年01月25日 藥品部分負擔 40 原審卷第107頁 被上訴人爭執 41 108年01月25日 複診 50 原審卷第107頁 被上訴人爭執 德和堂中醫診所      42 107年12月13日  50 原審卷第119頁 被上訴人爭執 新大三原國術館      43 未載日期 損傷接骨整復 2400 原審卷第103頁 被上訴人爭執 余眼科診所      44 107年10月08日  200 原審卷第119頁 被上訴人爭執 45 107年10月11日  200 原審卷第119頁 被上訴人爭執 46 107年10月24日  200 原審卷第69頁 被上訴人爭執 光南牙醫診所      47 108年03月27日  100 原審卷第83頁 被上訴人爭執 吳志修耳鼻喉科      48 107年12月07日  200 原審卷第119頁 被上訴人爭執       

附表二（上訴人請求醫療用品費用明細）
編號 購買日期 項目 金額(元) 卷頁 備註 美德耐維康台中榮總門市      1 107年08月31日 未載 3582 原審卷第65頁 被上訴人爭執 2 107年10月15日 未載 2094 原審卷第65頁 被上訴人爭執 3 108年01月14日 未載 3582 原審卷第65頁 被上訴人爭執 全家便利商店豐原社皮店      4 108年01月17日 未載 41 原審卷第65頁 被上訴人爭執 杏一豐原辰光門市      5 108年01月16日 手杖椅 3690 原審卷第65頁 被上訴人爭執 維康醫療用品門市(與美德耐編號1、2相同)      6 107年08月31日 腰固寧等 3582 原審卷第109頁 被上訴人爭執 7 107年10月15日 拐杖椅等 2094 原審卷第109頁 被上訴人爭執 豐原福倫藥局      8 107年09月07日 醫療用品 1585 原審卷第111頁 被上訴人爭執 9 107年09月20日 營養品 999 原審卷第113頁 被上訴人爭執 10 107年10月24日 藥品 110 原審卷第113頁 被上訴人爭執 11 107年12月07日 藥品 245 原審卷第111頁 被上訴人爭執 12 108年03月27日 藥品 470 原審卷第115頁 被上訴人爭執 一加藥局      13 107年10月24日 藥品 65 原審卷第111頁 被上訴人爭執 王海臻經手出具之收據      14 107年09月05日 熱電毯*2 3100 原審卷第115頁 被上訴人爭執